臺灣高等法院刑事裁定
110年度侵聲再字第22號
再審聲請人  
即受判決人   邱建華



上列再審聲請人即受判決人因妨害性自主案件，對於本院99年度
上訴字第1144號，中華民國99年7月1日第二審確定判決（起訴案
號：臺灣桃園地方檢察署98年度偵緝字第324號，第一審案號：
臺灣桃園地方法院98年度訴字第396號），聲請再審，本院裁定
如下：
    主  文
再審之聲請駁回。
    理  由
一、按聲請再審，應以再審書狀敘述理由，附具原判決之繕本及
    證據，提出於管轄法院為之。刑事訴訟法第429條前段定有
    明文。所稱「敘述理由」，係指具體表明符合法定再審事由
    之原因事實而言；所稱「證據」，係指足以證明再審事由存
    在之證據。倘僅泛言有法定再審事由，而未敘明具體情形，
    或所述具體情形，顯與法定再審事由不相適合，或未提出足
    以證明再審事由存在之證據，均應認聲請再審之程序違背規
    定（最高法院102年度台抗字第615號裁判意旨參照）。
二、本件聲請再審意旨略以：㈠臺灣高等法院99年度上訴字第114
    4號確定判決（下稱原確定判決，對此審級下稱原審）認定
    再審聲請人即受判決人甲○○（下稱聲請人）接續於民國95年
    12月9日21時30分許至當晚23時10分許之間，在臺北火車站
    西區地下一樓10號廁所、臺北市○○路0號1樓麥當勞廁所及同
    市228和平公園男廁所內，對告訴人即被害少年A男（人別資
    料詳卷、下稱A男）故意犯乘機性交罪，無非係以A男及證人
    呂○修（人別資料詳卷、以下省略「證人」稱謂）之證述為
    其依據。惟查，A男及呂○修之警詢筆錄，係斯時負責指揮承
    辦本案之鐵路警察局第一警務段板橋分駐所所長（下稱承辦
    所長）事先自行編織製作而成，並非出自A男及呂○修之親口
    供述，且與當時之警詢錄音內容不相符合；又承辦所長貪功
    圖謀辦案績效目無法紀濫用警察職權，指示所屬員警黃偉智
    及顏伯光等人，帶同A男前往彼時之臺北縣立板橋醫院看診
    ，並要求醫師開立不實載有A男肛門紅腫之診斷證明書；另
    聲請人於案發當日，係先自嘉義火車站搭乘首班即早上6時3
    0分許，從嘉義開往松山之自強號列車北上至桃園火車站，
    再轉搭由新竹開往基隆之區間車前往樹林火車站，隨後即於
    附近之網路咖啡廳（下稱網咖）消費，並於同日下午2時許
    至晚間11時35分許，均在該網咖使用電腦連線與網友在線上
    聊天，之後再搭乘同日晚間11時40分許之區間車前往臺北火
    車站，欲至臺北車站之國道客運總站轉搭客運返回嘉義租屋
    處，誰知竟於翌日（12月10日）凌晨0時30分許，在臺北火
    車站地下一樓剪票口前，遭員警告知因犯乘機性交案件而遭
    警帶走，亦即聲請人於本案案發日當天下午2時許至晚間11
    時35分許止，均在樹林火車站附近之網咖消費上網，而該網
    咖店內及上開所謂涉案處所設有監視器，承辦所長明知上情
    ，為何並未調閱該網咖之監視器錄影畫面作為證據？此實違
    反刑警多會採用監視器錄影畫面蒐證之一般辦案程序，承辦
    所長所為顯已違背辦案程序。且其偵查中亦有聲請調取監視
    器錄影資料，然卻未獲調查。㈡證人呂○修於偵查中證稱：是
    在案發當日晚間7時許在臺北火車站見到聲請人，聲請人性
    侵A男時，伊係站在廁所門口觀看；然於法院審理時卻改稱
    ：案發當日下午是A男先在228公園碰到聲請人，伊比A男還
    要早1年6個月左右認識聲請人，當時係爬到廁所上方透過氣
    窗、門縫看到聲請人性侵A男等語。而A男於警詢時先稱：案
    發當日是晚間7時許在臺北車站碰到聲請人，其在廁所遭聲
    請人性侵時，呂○修站在門口觀看；於偵訊時改稱：是案發
    當日下午1時許在228公園遇到聲請人；又於法院審理時證稱
    呂○修僅見過聲請人一次等語。是本案呂○修與A男之證述，
    無論係與其自身之警詢、偵訊及審理中陳述比對，抑或以其
    二人各次所證互核，均有諸多不符合之處。復無其他積極證
    據可供佐證，實無足認聲請人有告訴及移送意旨所指本案乘
    機性侵犯行，而應予聲請人無罪之判決。爰以有新事實、新
    證據為由，依刑事訴訟法第420條規定，聲請再審等語。
三、本院之判斷：
  ㈠按刑事訴訟法第420條第3項所定：「（同條）第1項第6款之
    新事實或新證據，指判決確定前已存在或成立而未及調查斟
    酌，及判決確定後始存在或成立之事實、證據」，固指舉凡
    法院未經發現而不及調查審酌者，不論該證據之成立或存在
    ，係在判決確定之前或之後，甚且法院已發現之證據，但就
    其實質之證據價值未加以判斷者而言。惟所謂之「新事實」
    或「新證據」，仍須以該等事實或證據之出現，不論係單獨
    或與先前之證據綜合判斷，有使再審法院對原確定判決認定
    之事實產生合理的懷疑，並相信有足以動搖原確定判決而為
    有利受判決人之判決的蓋然性存在，亦即各項新、舊證據綜
    合判斷結果，雖不以獲致原確定判決所認定之犯罪事實，應
    不存在或較輕微之確實心證為必要，而僅以基於合理、正當
    之理由，懷疑原已確認之犯罪事實並不實在，可能影響判決
    之結果或本旨為已足，然倘無法產生合理懷疑，不足以動搖
    原確定判決所認定之事實者，仍非法之所許，即無准許再審
    之餘地。
  ㈡查，原確定判決關於何以認定聲請人有本案犯行，已詳敘其
    所憑證據及理由，並說明A男與呂○修所為證述之細節雖稍有
    不一，但仍不影響其等對於主要構成要件事實供述之可以採
    信（見原確定判決第3至6頁）。聲請人徒憑己見再事爭執原
    確定判決對於證據取捨之職權行使，核非聲請再審之適法理
    由。
　㈢就聲請人所稱上開相關地點之監視器錄影資料等新事實、新
    證據乙節。經依本院依職權調取本案全部卷宗核閱後，有關
    聲請人所稱其消費之網咖，其於原審99年4月28日準備程序
    時供稱：該店為21世紀網咖，現已停業等語（見原審卷第51
    頁背面）；另有關上開3處聲請人犯罪地點之監視器影像，
    經本案第一審即臺灣桃園地方法院向相關單位函調結果，或
    已逾保存期限、或未裝置監視器等情，有卷附交通部臺灣鐵
    路管理局98年3月25日函、臺灣麥當勞餐廳股份有限公司98
    年3月25日函（以上見98年審訴574號卷第60、61頁，均逾檔
    案保存期限），及臺北市政府工務局公園路燈工程管理處98
    年4月1日函（見98訴396號卷第18頁，228公園男廁所前未裝
    置監視器）可憑。是聲請人所稱之新事實、新證據並不存在
    ，顯不足以動搖原確定判決所認定之事實，其本件聲請自非
    合法。
　㈣至於聲請人所指上開診斷證明書不實，及A男與呂○修所為證
    述虛偽，而意有所指存有刑事訴訟法第420條第1項第1、2款
    規定之再審事由等節，惟此等事由依同法第420條第2項規定
    ，必須以經判決確定，或其刑事訴訟不能開始或續行非因證
    據不足者為限，得聲請再審。然聲請人並無此部分事證，是
    其執此事由聲請再審，亦屬無據。
四、本件已依刑事訴訟法第429條之2前段規定聽取檢察官及受判
    決人之意見（見本院卷第97至101頁）。
五、綜上所述，聲請人之本件再審聲請程序違背規定，應予駁回
    。
據上論斷，應依刑事訴訟法第433條前段，裁定如主文。
中　　華　　民　　國　　110 　年　　11　　月　　2 　　日
                  刑事第二十二庭審判長法　官  王美玲
                                      法　官  葉韋廷
                                      法　官  陳銘壎
以上正本證明與原本無異。
如不服本裁定，應於收受送達後五日內向本院提出抗告狀。
                                      書記官   吳思葦
中　　華　　民　　國　　110 　年　　11　　月　　2 　　日